# 请教陈版-收入确认

提问人：alisonli123 时间：2017-01-14 18:13:59
请教陈版，一家物流公司A与一家公司B签订 5 年期的运输服务协议，约定A公司用某些约定的车辆给B公司提供运输服务，服务收费为运输成本加成一定比率，此外，A公司要求B公司在合同前两年支付车辆优先使用权费，由于约定了特定车辆，使用年限较长，这种情况会不会被判定为融资租赁而非单纯的运输服务合同？

回答人：chenyiwei
这个问题要首先判断是否构成租赁，然后在构成租赁的前提下再考虑构成融资租赁还是经营租赁。 参照IFRIC 4，判断租赁的主要标准是：（ 1 ）该安排是否依赖于特定资产；（ 2 ）是否转移了对特定资产使用的控制权。 如果本案例中虽然约定了特定的车辆，但在特定车辆发生故障或其他原因导致无法使用的情况下，为了满足B公司的物流运输需要，A公司有义务调派其他车辆完成运输任务的，则不属于租赁安排。另外，如果A不能直接向这些车辆的司机等工作人员下达工作指令，也表明不属于租赁。 在确定确实构成租赁的前提下，再根据租赁资产所有权上的主要风险和报酬的享有、转移情况来判断租赁的类型。

提问人：alisonli123 时间：2017-01-16 10:29:09
谢谢陈版，假设不构成租赁，前两年支付的优先使用费，是否应该在整个劳务期间，五年内分摊？

回答人：chenyiwei
优先使用费带来的利益可能难以量化。建议直接费用化处理。